# [ 新租赁准则] - 租赁分拆判断

提问人：Nicole_Sun 时间：2021-10-12 20:33:06
@chenyiwei 陈老师您好，关于新租赁准则-租赁分拆的问题想向您请教如下：
企业与第三方仓储服务公司（乙方）签订仓储服务合同，合同约定乙方提供仓储服务、入库作业、配送等服务。同时约定甲方租赁乙方 3000 平方米仓库面积进行相关作业，在报价单中规定了仓储费单价及服务单价。
但实际作业中，由于涉及多个城市存储点，所以使用多少面积、及具体仓库位置并未做出具体约定，只是在合同中明确了如果实际操作涉及的面积小于合同约定面积的80%，双方可以协商调整面积。
在此情况下，是否需要将仓储部分作为租赁，其他服务作为非租赁而对该合同进行分拆呢？谢谢！

回答人：chenyiwei
此问题应考虑仓库租约是否包含“已识别资产”，即特别指明所租用仓库的范围、面积、与其他相邻区域的分割等，且出租方无实质性替换权。如果是，可以认为包含租赁，但应将“合同约定乙方提供仓储服务、入库作业、配送等服务”作为一项单独的服务。如果只是要求特定的仓储面积和仓储服务，而对仓位的位置无具体要求的，也可能不构成租赁，整体上构成购买仓储服务。